臺灣臺北地方法院刑事判決　　　　　　　96年度訴字第1133號
公　訴　人　臺灣臺北地方法院檢察署檢察官
被　　　告　甲○○
　　　　　　　　　　（另案於臺灣臺北監獄執行中）
上列被告因違反毒品危害防制條例案件，經檢察官提起公訴（96
年度毒偵字第1331號），嗣於本院準備程序中，被告就被訴事實
為有罪之陳述，經本院合議庭評議認為適當後，裁定由受命法官
獨任進行簡式審判程序，判決如下：
    主      文
甲○○施用第一級毒品，累犯，處有期徒刑壹年，減為有期徒刑
陸月；又施用第二級毒品，累犯，處有期徒刑陸月，減為有期徒
刑參月。應執行有期徒刑捌月。
    事      實
一、甲○○前於民國90年間因施用毒品案件，經本院以90年度毒
    聲字第1691號裁定送觀察、勒戒後，認無繼續施用毒品之傾
    向，經臺灣臺北地方法院檢察署檢察官以90年度毒偵字第20
    38號為不起訴處分確定；嗣於91年間又因施用毒品案件，分
    別經本院及臺灣板橋地方法院各以91年度毒聲字第197號、
    91年度毒聲字第1325號裁定送觀察、勒戒，因有繼續施用毒
    品之傾向，再經臺灣板橋地方法院以91年度毒聲字第1625號
    裁定令入戒治處所施以強制戒治，嗣以91年度毒聲字第3682
    號裁定停止戒治，所餘戒治期間付保護管束，該施用毒品犯
    行同時並經臺灣板橋地方法院以91年度訴字第1292號判處有
    期徒刑8月及4月，定應執行刑為有期徒刑10月確定。又因竊
    盜案件，分經臺灣板橋地方法院及本院以91年度易字第1735
    號、91年度易字第711號判處有期徒刑1年6月及10月確定。
    上開毒品及竊盜各罪，嗣經臺灣板橋地方法院以91年度聲字
    第2322號裁定定應執行刑為有期徒刑3年，甲○○入監執行
    後，於94年7月28日因縮短刑期假釋出監，於94年10月25日
    縮刑期滿，其撤銷未經假釋而以已執行論。詎甲○○仍未能
    戒絕毒癮，又分別基於施用第一級毒品及第二級毒品之犯意
    ，先於96年2月9日0時10分許為警查獲後採尿時回溯96小時
    內之某日、時（不含為警查獲至採尿之時間），在其臺北市
    中正區○○街103號2樓住處施用第二級毒品安非他命1次，
    又於96年2月8日晚間，在臺北縣板橋市○○路4號5樓「富麗
    旅社」503室內，施用第一級毒品海洛因1次。嗣於96年2月9
    日凌晨0時10分許，經警方前往前揭富麗旅社503室內搜索查
    獲，始悉上情。
二、案經臺北縣政府警察局板橋分局報請臺灣板橋地方法院檢察
    署檢察官呈請臺灣高等法院檢察署檢察長令轉臺灣臺北地方
    法院檢察署檢察官偵查起訴，嗣於本院準備程序中，甲○○
    就被訴事實為有罪之陳述，本院改依簡式審判程序審理。
    理      由
一、訊據被告甲○○對於上開事實坦承不諱（見本院96年9月3日
    日準備程序筆錄及同日簡式審判筆錄），且被告為警查獲後
    所排放採集之尿液經送檢驗結果，確呈現鴉片類及安非他命
    類藥物陽性反應，有臺灣檢驗科技股份有限公司96年2月27
    日濫用藥物尿液檢驗報告1紙在卷可稽（見臺灣板橋地方法
    院檢察署96年度毒偵字第1559號卷第64頁），足徵被告前開
    施用海洛因及安非他命之自白，與事實相符。又被告前於90
    年間因施用毒品案件，經本院以90年度毒聲字第1691號裁定
    送觀察、勒戒後，認無繼續施用毒品之傾向，經臺灣臺北地
    方法院檢察署檢察官以90年度毒偵字第2038號為不起訴處分
    確定；嗣於91年間又因施用毒品案件，分別經本院及臺灣板
    橋地方法院各以91年度毒聲字第197號、91年度毒聲字第132
    5號裁定送觀察、勒戒，因有繼續施用毒品之傾向，再經臺
    灣板橋地方法院以91年度毒聲字第1625號裁定令入戒治處所
    施以強制戒治，嗣以91年度毒聲字第3682號裁定停止戒治，
    所餘戒治期間付保護管束，該施用毒品犯行並經臺灣板橋地
    方法院以91年度訴字第1292號判處有期徒刑8月及4月，定應
    執行刑為有期徒刑10月確定等情，有臺灣高等法院被告前案
    紀錄表在卷可考，足認被告已係多次犯施用毒品罪，本件自
    應依法追訴審判無訛。本件事證明確，被告犯行堪以認定，
    應依法論科。
二、按海洛因與安非他命均具有成癮性、濫用性，對社會危害甚
    大，分屬毒品危害防制條例第2條第2項第1款、第2款所規定
    之第一級、第二級毒品。核被告所為，係犯毒品危害防條例
    第10條第1項之施用第一級毒品罪，及同條第2項之施用第二
    級毒品罪。其施用海洛因及安非他命前持有該等毒品之低度
    行為，均為嗣後施用之高度行為所吸收，不另論罪。查被告
    有如前述事實欄所示之犯罪及執行紀錄，有臺灣高等法院被
    告前案紀錄表在卷可考，其受有期徒刑執行完畢後，5年以
    內故意再犯本件有期徒刑以上之罪，為累犯，應依刑法第47
    條第1項規定加重其刑。被告所犯上開二罪，犯意各別，行
    為互殊，應予分論併罰。爰審酌被告前經觀察勒戒、強制戒
    治等程序，並經判處刑罰，仍不知悔改，復繼續沾染毒品惡
    習，其施用毒品行為對於自身危害程度非輕、其犯罪之動機
    、目的、手段、智識程度，暨犯後坦承犯行之態度等一切情
    狀，就所犯二罪分別量處有期徒刑1年及6月。再者，被告犯
    本案之時間係在96年4月24日之前，所犯合於中華民國96年
    罪犯減刑條例之減刑要件，爰依該條例第2條第1項第3款規
    定，就所犯二罪均減其刑期2分之1，並定應執行刑如主文所
    示。
據上論斷，應依刑事訴訟法第273條之1第1項、第299條第1項前
段，毒品危害防制條例第10條第1項、第2項，刑法第11條前段、
第47條第1項、第51條第5款，中華民國96年罪犯減刑條例第2條
第1項第3款、第7條，判決如主文。
本案經檢察官林達到庭執行職務
中　　華　　民　　國　　96　　年　　9 　　月　　17　　日
　　　　　　　　　刑事第十一庭   法　官　林庚棟
以上正本證明與原本無異。
如不服本判決，應於判決送達後10日內，向本院提出上訴狀。
　　    　　　　　　　　　　　　 書記官　殷玉芬
中　　華　　民　　國　　96　　年　　9 　　月　　17　　日
附錄本案論罪科刑法條全文
毒品危害防制條例第10條：
施用第一級毒品者，處6月以上5年以下有期徒刑。
施用第二級毒品者，處3年以下有期徒刑。
